【裁判字號】    97,上訴,2290
【裁判日期】    971002
【裁判案由】    強盜等
【裁判全文】
臺灣高等法院刑事判決                97年度上訴字第2290號
上  訴  人
即  被  告  甲○○
                      2樓
上  訴  人
即  被  告  乙○○
                      樓
上二人共同
選任辯護人  謝清福律師
上  訴  人
即  被  告  丙○○
選任辯護人  金學坪律師
            簡欣儀律師
上列上訴人因強盜等案件，不服臺灣板橋地方法院96年度訴字第
571 號，中華民國97年3 月14日第一審判決（起訴案號：臺灣板
橋地方法院檢察署95年度偵字第24416 號），提起上訴，本院判
決如下：
    主  文
原判決關於甲○○、乙○○、丙○○加重強盜、竊盜、恐嚇及定
執行刑部分均撤銷。
甲○○結夥三人以上攜帶兇器強盜，處有期徒刑捌年貳月，扣案
之開山刀肆把、手銬副、膠帶貳捲、電擊棒壹支均沒收；又共
同竊盜，處有期徒刑肆月，減為有期徒刑貳月；又共同以加害生
命、身體之事，恐嚇他人致生危害於安全，處有期徒刑肆月，減
為有期徒刑貳月。
乙○○結夥三人以上攜帶兇器強盜，處有期徒刑捌年貳月，扣案
之開山刀肆把、手銬副、膠帶貳捲、電擊棒壹支均沒收；又共
同竊盜，處有期徒刑肆月，減為有期徒刑貳月；又共同以加害生
命、身體之事，恐嚇他人致生危害於安全，處有期徒刑肆月，減
為有期徒刑貳月。
丙○○結夥三人以上攜帶兇器強盜，處有期徒刑捌年貳月，扣案
之開山刀肆把、手銬副、膠帶貳捲、電擊棒壹支均沒收；又共
同竊盜，處有期徒刑肆月，減為有期徒刑貳月；又共同以加害生
命、身體之事，恐嚇他人致生危害於安全，處有期徒刑肆月，減
為有期徒刑貳月。應執行有期徒刑捌年肆月，扣案之開山刀肆把
、手銬副、膠帶貳捲、電擊棒壹支均沒收。
其他上訴駁回。
本判決第二項甲○○撤銷改判所處之刑與其上訴駁回所處之刑，
應執行有期徒刑捌年捌月，扣案之開山刀肆把、手銬副、膠帶
貳捲、電擊棒壹支均沒收。
本判決第三項乙○○撤銷改判所處之刑與其上訴駁回所處之刑，
應執行有期徒刑玖年陸月，併科罰金新台幣伍萬元，罰金如易服
勞役以新台幣貳仟元折算壹日，扣案之開山刀肆把、手銬副、
膠帶貳捲、電擊棒壹支、改造手槍壹支（含彈匣壹個，槍枝管制
編號：0000000000號），及子彈肆顆均沒收。
    事  實
一、郭國忠（綽號「老闆」，經臺灣板橋地方法院通緝中）因缺
    錢花用，於95年9 月27日經由綽號「小馬」之人介紹，結識
    甲○○、乙○○，遂共同起意強盜戊○○所經營位在臺北縣
    板橋市○○路○ 段146 巷3 號1 樓成衣店之財物，並由甲○○聯絡董家豪（已死亡）、丙○○二人加入。郭國忠、甲○○、乙○○、董家豪、丙○○即共同基於意圖為自己不法所
    有之強盜犯意聯絡，為遂行其等犯罪計劃，先於95年9 月29
    日、10月1 日，前往上址勘查地形，旋由郭國忠提供現金新
    台幣（下同）3,000 元交由董家豪前往位在臺北市○○路○
    段280 號之永順小客車租賃有限公司承租車號4131-EM 號自
    用小客車，並指示甲○○等人竊取車牌替換，方不致被警察
    追查。10月2 日清晨5 時許，董家豪、甲○○、乙○○、丙○○在臺北市○○路○ 段250 巷口集合後，由董家豪駕駛上
    開車輛搭載其餘三人前往臺北市東湖區抽水站旁，遂依郭國
    忠指示，見車號2A-3188 號自用小客車停放路旁而有機可乘
    ，即共同基於意圖為自己不法之所有之犯意聯絡，由董家豪
    下車竊取該車車牌2 面後，改懸掛在所承租之車號4131- EM
    號自用小客車上，以規避查緝。是日上午7 時許，郭國忠騎
    乘車號JW9-780 號重型機車前往臺北縣板橋市○○路146 巷
    一帶徘徊，並佯裝為客戶撥打戊○○成衣店電話表示將前往
    看貨。上午8 時許，郭國忠與董家豪、甲○○、乙○○、丙○○等人在臺北縣板橋市○○路1 段105 巷口前會合進行工
    作分配，郭國忠即自其隨身背包內取出其所有客觀上足以作
    為兇器使用之開山刀4 支交予董家豪、甲○○、乙○○、丙○○，復將尚裝有客觀上亦足作為兇器使用之電擊棒1 支及
    膠帶2 綑、手銬3 副等物之背包交予董家豪隨身攜帶，並約
    定由董家豪、甲○○、乙○○、丙○○進入戊○○住處，郭
    國忠則在同路146 巷口對面路旁把風指揮。工作分配完成後
    ，董家豪、甲○○、乙○○、丙○○即前往戊○○位在146
    巷3 號1 樓之成衣店，佯稱欲看貨，戊○○之妻丁○○不疑
    有他即開門允其四人進入屋內，旋即進入臥室請戊○○至客
    廳接待。董家豪見戊○○走出，即自背包內取出電擊棒攻擊
    戊○○腹部，致戊○○皮下瘀傷（傷害部分未據告訴），甲○○則取出藏放在外套內之開山刀抵住戊○○頸部喝令其不
    准動，對戊○○施以強暴。丁○○聞聲自臥室走出查看，董
    家豪即上前以左手勒住丁○○頸部，復以右手摀住丁○○嘴
    部，而對丁○○施加強暴，使丁○○受有臉部外傷、頸部外
    傷、左大腿後側皮下瘀傷（傷害部分未據告訴）。丙○○見
    狀即自背包內取出膠帶綑綁戊○○之雙手手腕，復綑綁丁○○之手腳並黏貼丁○○之嘴部、眼部，董家豪另持手銬銬住
    戊○○與丁○○之雙手。戊○○、丁○○二人之行動完全遭
    受控制後，遂由丙○○負責看守丁○○，甲○○、乙○○、
    董家豪三人則強押戊○○進入上址臥室，取走戊○○所有之
    現金175,000 元，並搜刮梳妝台上及衣櫃內財物及喝令戊○○開啟保管箱，共取走戊○○、丁○○所有之男用勞力士金
    錶2 只、女用勞力士金錶1 只，及數量不詳之鑽戒、白金項
    鍊、黃金項鍊及藍寶石墜子等財物。得手後，由乙○○將上
    開車輛駛至上址門口接應，董家豪、甲○○、丙○○三人則
    隨後上車一同前往臺北縣蘆洲市○○路三重高中前與郭國忠
    會合分贓。董家豪、甲○○、乙○○、丙○○各分得35,000
    元，其餘財物則歸郭國忠，即各自離去。郭國忠嗣為恐事跡
    敗露，即以電話指示甲○○打電話喝令戊○○不准報警，甲○○接獲指示，即轉告該時共乘上開車輛之董家豪、乙○○
    、丙○○。甲○○、乙○○、丙○○、董家豪即與郭國忠共
    同基於恐嚇危害他人安全之犯意聯絡，由董家豪取出200 元
    現金交由丙○○購買電話卡，於同日午間12時08分、12時18
    分、12時23分許，由乙○○、甲○○下車接續利用臺北縣汐
    止市某處公用電話撥打戊○○住處及行動電話，對戊○○恫
    稱：「如果有人被警察查獲，將對你的家人不利」、「我們
    知道你兒子的名字，現在讀新埔國中，如果報警就對他不利
    」等加害生命、身體之事，致生危害於戊○○之安全。
二、嗣郭國忠食髓知味，復因缺錢花用，再度擇定臺北縣新店市
    ○○路51巷11號5 樓住宅做為強盜對象，而與甲○○、乙○○、董家豪、陳思瑋（經臺灣板橋地方法院判處有期徒刑八
    月，減為有期徒刑四月確定）基於意圖為自己不法所有之犯
    意聯絡，相約於95年10月24日上午9 時許在臺北縣新店市「
    玫瑰中國城」社區外之某便利商店集合預備強盜。郭國忠即
    指示乙○○穿著其提供之「宅急便」人員服裝，佯裝為快遞
    人員，以便上址屋主誤信而開門，並將裝有郭國忠所有供預
    備強盜所用之開山刀4 把、手銬3 付、電擊棒1 支、膠帶2
    捲等物之背包，交予董家豪隨身攜帶，旋即帶同甲○○、乙○○、董家豪、陳思瑋等人，沿上址樓梯間上樓，避免搭乘
    電梯被錄到影像以掩人耳目，郭國忠並在該樓梯間1 樓處等
    候接應。嗣甲○○、乙○○、董家豪、陳思瑋等人步行至4
    樓時，適有清潔人員劉云嬌在該處樓梯間清掃，並詢問其等
    欲找何人，甲○○、乙○○、董家豪、陳思瑋唯恐事跡敗露
    ，未及著手於強盜，即轉身下樓逃逸。
三、乙○○明知可發射子彈具有殺傷力之改造手槍，屬槍砲彈藥
    刀械管制條例所列管之槍砲，未經許可不得持有或寄藏。竟
    仍基於寄藏改造手槍之犯意，於95年10月14日晚間22時許，
    受真實姓名年籍均不詳之「李忠翰」成年男子之託，保管可
    擊發適用子彈、具有殺傷力之仿WALTHER 廠PPK/S 型半自動
    手槍製造之改造手槍1 支（含彈匣1 個，槍枝管制編號：00
    00000000號）及具有殺傷力之子彈6 顆（含經試射之2 顆）
    後，即藏放在其臺北市內湖區○○○路○ 段120 巷54號3 樓
    住處房間內而寄藏之。嗣乙○○向台北縣政府警察局海山分
    局警員何孟忠自首持有上述改造手槍及子彈6 顆，並主動帶
    同警員返回上址住處將該槍彈取出，而為警當場查獲，並扣
    得上述改造手槍1 支及子彈6 顆（其中2 顆經鑑驗試射後僅
    餘彈殼，已不具殺傷力）。
四、經戊○○報警，警方透過監視錄影畫面追查，循線於95年10
    月24日19時許，在臺北縣樹林市○○路192 之2 號「尚介青
    海產店」查獲甲○○、乙○○，另於翌日（即25日）清晨3
    時許，在乙○○位在臺北市○○○路○ 段120 巷54號住處地
    下室樓梯口，扣得上述改造手槍及子彈6 顆；復於24日晚間
    22時許，在臺北市○○區○○路2 段250 巷23弄口查獲董家
    豪及陳思瑋，並於翌日（即25日）凌晨0 時50分許，在臺北
    市○○路321 巷10號前查獲丙○○，再於25日上午10時許在
    臺北市○○路93號查獲郭國忠，並扣得郭國忠所有供上開至
    臺北縣板橋市○○路1 段146 巷3 號1 樓成衣店強盜及至臺
    北縣新店市○○路51巷11號5 樓預備強盜所用之開山刀4 把
    、手銬3 付、膠帶2 捲及電擊棒1 支，另扣得尖刀1 把、止
    血繃帶1 卷、束帶2 卷、行動電話2 支。
五、案經戊○○訴由臺北縣政府警察局海山分局報告臺灣板橋地
    方法院檢察署檢察官偵查起訴。
    理  由
壹、證據能力部分
一、按「刑事審判上之共同被告，係為訴訟經濟等原因，由檢察
    官或自訴人合併或追加起訴，或由法院合併審判所形成，其
    間各別被告及犯罪事實仍獨立存在。故共同被告對於其他共
    同被告之案件而言，為被告以外之第三人，本質上屬於證人
    ，為確保被告對證人之詰問權，證人於審判中，應依法定程
    序，到場具結陳述，並接受被告之詰問，其陳述始得作為認
    定被告犯罪事實之判斷依據，此觀司法院釋字第582 、592
    號解釋意旨甚明。」，最高法院95年度台上字第2724號判決
    採同一見解。本件證人即共同被告乙○○、丙○○、甲○○
    於警詢、偵查之陳述，為被告甲○○、乙○○、丙○○以外
    之人於審判外之陳述，惟上開證人於審判外之陳述，業經原
    審及本院審理時依證人地位到庭，依法具結陳述後，並予被
    告對質詰問之機會，且本院審理時，並再提示證人乙○○等
    之上開各該供述筆錄及要旨，由被告甲○○等依法辯論，有
    原審及本院審判筆錄可考，本件證人即共同被告乙○○、丙○○、甲○○上開於警詢、偵查之陳述，既已賦予被告甲○○、乙○○、丙○○反對詰問權，並踐行之合法調查程序，
    應有證據能力而得作為本院判決之基礎。
二、依上開司法院釋字第582 、592 號解釋及最高法院95年度台
    上字第2724號判決所示，共同被告郭國忠，為被告甲○○、
    乙○○、丙○○以外之第三人，本質上屬於證人。刑事訴訟
    法第287 條之2 復規定法院就被告本人之案件調查共同被告
    時，該共同被告準用有關人證之規定。又被告以外之人於審
    判中有滯留國外或所在不明而無法傳喚或傳喚不到者，其於
    檢察事務官、司法警察官或司法警察調查中所為之陳述，經
    證明具有可信之特別情況，且為證明犯罪事實之存否所必要
    者，得為證據，為刑事訴訟法第159 條之3 第3 款所規定。
    證人即共同被告郭國忠，因所在不明經原審通緝而無法傳喚
    ，其於警訊中之供述，為不利於己之自白犯罪，自無甘負刑
    責而為虛偽陳述之必要，且所供復與被告甲○○、乙○○、
    丙○○自白相符，具有可信之特別情況，且為證明犯罪事實
    之存否所必要者，依上開法律規定，證人郭國忠於警訊中之
    陳述，自得為證據。至郭國忠於偵查中之陳述，既未具結，
    自無證據能力。
三、按刑事訴訟法第159 條之5 明定：「被告以外之人於審判外
    之陳述，雖不符前4 條之規定，而經當事人於審判程序同意
    作為證據，法院審酌該言詞陳述或書面陳述作成時之情況，
    認為適當者，亦得為證據。」、「當事人、代理人或辯護人
    於法院調查證據時，知有第159 條第1 項不得為證據之情形
    ，而未於言詞辯論終結前聲明異議者，視為有前項之同意。
    」，其立法理由在於傳聞證據未經當事人之反對詰問予以核
    實，乃排斥其證據能力。惟當事人如放棄對原供述人之反對
    詰問權，於審判程序表示同意該等傳聞證據可作為證據，此
    時，法院除認該傳聞證據欠缺適當性外，自可承認其證據能
    力。又當事人、代理人或辯護人於調查證據時，知有刑事訴
    訟法第159 條第1 項不得為證據之情形，卻表示「對於證據
    調查無異議」、「沒有意見」等意思，而未於言詞辯論終結
    前聲明異議者，應視為已有將該等傳聞證據採為證據之同意
    （最高法院93年度台上字第3533號、94年度台上字第2976號
    判決參照）。本件判決後開所示之被告甲○○等以外之人於
    審判外之陳述（包括書面陳述），固均屬傳聞證據，惟被告
    等人及其辯護人雖知上開證據資料為傳聞證據（被告甲○○
    、乙○○僅爭執共同被告即證人郭國忠警、偵訊之證據能力
    ），但於本院均表示無意見而不予爭執，且迄至言詞辯論終
    結前亦未再聲明異議。本院審酌上開證據資料製作時之情況
    ，尚查無違法不當及證明力明顯過低之瑕疵，亦認為以之作
    為證據應屬適當，揆諸前開法律規定與說明，爰依刑事訴訟
    法第159 條之5 規定，認前揭證據資料均有證據能力。
貳、撤銷改判部分（即加重強盜、竊盜及恐嚇部分）：
一、訊據被告甲○○、乙○○、丙○○就渠等受郭國忠之指揮，
    先承租車號4131-EM 號自用小客車後，復竊取王進國所有之
    車號2A-3188 號自用小客車之車牌二面，改懸掛在上述車號
    4131-EM 號自小客車上，再攜帶郭國忠所提供之開山刀、手
    銬、膠帶、電擊棒等物進入戊○○住處，壓制戊○○、丁○○夫婦並施加有形腕力之強暴手段，進入臥室搜刮現金、首
    飾等財物，得手離去後，復受郭國忠指示撥打電話對戊○○
    施加恐嚇等節，均已自白不諱，此部分並經證人即被害人戊○○、丁○○於警詢、偵查及原審審理中指述甚明（見原審
    96年10月11日審理筆錄第5 至12頁、第13至15頁、95年偵字
    第24416 號卷(一)第87至90頁、第92頁、卷(二)第180 頁、第18
    3 頁、第185 頁），並有監視錄影畫面翻拍照片22幀在卷可
    佐（見95年監字第283 號卷第28至38頁）。此外竊取車牌改
    懸掛在承租車輛之犯罪事實，除經證人王進國、洪淑惠於警
    詢中陳述甚明外（見同偵查卷(一)第101 至104 頁、第106 頁
    ），復經證人即永順小客車租賃有限公司負責人陳志忠於警
    詢中陳述綦詳（見同偵查卷(一)第128 至129 頁），且有贓物
    認領保管單1 紙（見同偵查卷(一)第109 頁）、汽車出租約定
    切結書1 件暨同案被告董家豪於承租時所留存之駕駛執照影
    本1 紙在卷可憑（見同偵查卷(一)第107 、108 頁）。足見被
    告甲○○、乙○○、丙○○所為此部分自白與事實相符，自
    得採為認定犯罪事實之依據。
二、被告甲○○、乙○○、丙○○於本院審理中雖均矢口否認有
    不法所有之意圖，均辯稱：其等進入戊○○住處之目的是為
    了討債，並不知道竊取車牌之事及未恐嚇被害人云云。惟查
    ：
  (一)被告甲○○、乙○○、丙○○及同案被告董家豪均於警訊自
    白曾於作案前，前往被害人戊○○所經營之成衣店附近勘查
    地形，如係討債，則逕行前往即可，又何必費心籌劃。
  (二)證人即被害人戊○○於原審審理中具結證稱：「在歹徒進門
    以前，我在睡覺，我太太有接到電話說，對方說要來看衣服
    ，沒有表明身分，就掛斷電話，沒多久人就來了」、「我沒
    有和地下錢莊有往來」、「歹徒進入我家時，沒有提到要來
    討債」等語（見原審96年10月11日審理筆錄第7 頁、第9 頁
    、第10頁）；而證人即被害人丁○○於原審亦具結證稱：「
    歹徒一進門就把電動鐵捲門放下來，也沒有說話就把我銬起
    來，我並不認識他們」等語（見上開審理筆錄第14頁）。由
    證人戊○○、丁○○所證，顯見被告甲○○、乙○○、丙○○進入被害人戊○○、丁○○住處時，不僅並未詢及任何有
    關被害人戊○○是否積欠他人債務之事，反於藉詞騙取被害
    人丁○○開門後，旋以預藏之開山刀控制被害人戊○○、丁○○，並以膠帶、手銬綑綁戊○○、丁○○，甚且自行搜括
    財物，被告甲○○、乙○○、丙○○等人之目的並非為催討
    債務甚明。
  (三)雖共同被告郭國忠曾於警詢中供稱：「我朋友綽號『小馬』
    之男子，介紹甲○○、乙○○給我認識，當時我告訴他們『
    板橋蔡先生欠討債公司一筆錢大約60萬元』，然後問他們『
    要不要賺』，當時甲○○、乙○○就答應，再介紹丙○○、
    董家豪給我認識，我把他們四人湊在一起，整個強盜集團都
    是我提議組成，他們四人也都有意思組成，都是由我自己選
    定作案目標，然後我再叫他們四人去目標現場附近看，熟悉
    環境」云云（見同偵查卷(一)第31至32頁）；被告甲○○亦供
    稱：「『小馬』電話中跟我說有筆帳要收，問我要不要去，
    他會再打電話給我，…郭國忠說被害人有欠錢，他要我們進
    去後把被害人行動控制著，…並說如果對方不願意還錢，就
    用這些工具控制對方行動逼對方還」云云（見同偵查卷(二)第
    179 頁、第188 頁、第192 頁）；被告乙○○則供稱：「我
    跟甲○○有問郭國忠說是否真的有債務問題，郭國忠說有，
    …郭國忠只說進去後跟對方拿錢，用手銬及膠帶控制對方」
    云云（見同偵查卷(二)第188 頁）；被告丙○○供稱：「是『
    小馬』跟我聯絡，問我說有筆錢要不要去收，可以賺很多…
    郭國忠說被害人有欠他錢，要我們去跟被害人拿錢，但進去
    時沒有說是要收錢，郭國忠說就是要進去拿錢」云云（見同
    偵查卷(二)第186 至187 頁）；同案被告董家豪供稱：「郭國
    忠問我是否要賺錢，說有個人欠他一筆錢，問我要不要幫他
    收錢，我說好，他就帶我們四個人去勘查地形…他說被害人
    欠他錢，他想要教訓對方，要我們拿刀進去，他說一定要硬
    逼把錢拿出來」云云（見同偵查卷(二)第185 至186 頁）。然
    觀之被告等上開供述，郭國忠未曾出示任何債權憑證予被告
    甲○○、乙○○、丙○○等人觀覽，又交付開山刀、膠帶、
    手銬、電擊棒等物作為工具，並允諾可讓其等「賺錢」，衡
    情即可得悉郭國忠所謂「討債」實為強盜，被告甲○○、乙○○、丙○○又非無識之人，當可判斷郭國忠所述即係強盜
    計劃甚明。況依郭國忠之犯罪計劃，係由被告甲○○、乙○○、丙○○、董家豪等人進入戊○○住處壓制戊○○夫婦命
    渠等交付款項，郭國忠本身乃在外把風接應，倘被害人戊○○確積欠郭國忠款項未清償，則身為債權人之郭國忠為何不
    進入戊○○住處主張債權，反令戊○○所素未謀面之被告甲○○、乙○○、丙○○、董家豪等人進入屋內控制戊○○、
    丁○○，並命戊○○、丁○○交付財物，顯與共同被告郭國
    忠所稱向戊○○討債之說相悖。是被告甲○○、乙○○、丙○○所辯，無非係臨訟卸責之詞，洵非可採。
  (四)再者，被告甲○○、乙○○、丙○○與同案被告董家豪自戊○○住處搜刮現金及首飾等財物後，即前往臺北縣蘆洲市三
    重高中前與郭國忠會合，每人分得現金35,000元，此業經被
    告甲○○、乙○○、丙○○及同案被告董家豪於警詢、偵查
    中供承不諱。被告甲○○復將強盜所得之黃金項鍊（重約2
    錢5 分）持往位在臺北市○○○路188 號之「城市當鋪」典
    當，得款4,000 元；另將強盜所得之白金項鍊（重4 錢8 分
    ）、藍寶石墜子持往位在臺北市○○路○ 段905 號之「金玉
    成當鋪」典當，得款30,000元等節，亦經證人王金環、王沂
    於警詢中陳述甚詳（見同偵查卷(一)第110 至111 頁、第116
    至117 頁），並有被告甲○○之駕駛執照影本、隔週報表簽
    收簿、存根聯、金玉成當舖當物保管單、電腦資料列印本各
    1 紙在卷可佐（見同偵查卷(一)第112 至114 頁、第119 至12
    2 頁）。另同案被告董家豪則將強盜所得之女用勞力士金錶
    持往位在臺北縣汐止市○○路10號之「永利當鋪」典當，得
    款10萬元，亦據證人陳仕誠於警詢中陳述明確，並有當票1
    紙在卷可查（見同偵查卷(一)第123 至124 頁、第126 頁）。
    被告丙○○復於警詢中供稱：「郭國忠在我們要搶戊○○住
    處時有告訴我們他要勞力士，所以有一支大勞力士手錶是郭
    國忠拿去了，我們四人則一起到汐止附近的當鋪將另一支小
    勞力士手錶典當，隔天又到同一家當鋪當了3 個鑽戒，剩下
    還沒有典當的東西就交給甲○○保管」等語（見同偵查卷(一)
    第69至70頁）；被告乙○○亦供稱：「有一條項鍊是我和甲○○一起拿到松山八德路尾的當鋪典當3 萬元」等語（見同
    偵查卷(一)第49至50頁）。倘被告甲○○、乙○○、丙○○等
    人主觀上僅係為郭國忠前往向被害人戊○○收取債務，獲取
    報酬35,000元後自當已足，何以又搜刮戊○○、丁○○所有
    之首飾，進而持往當鋪變賣而朋分花用？益見被告甲○○、
    乙○○、丙○○具有強盜之不法所有意圖甚明。
  (五)另被告甲○○、乙○○及同案被告董家豪均於警訊中自白郭
    國忠於作案前即指示渠等四人先去偷竊車牌來替換承租車輛
    之車牌，方不致被警追查，雖下手竊取車牌之人為董家豪，
    但該竊盜行為已在被告甲○○、乙○○、丙○○與郭國忠等
    共謀共同犯意聯絡之內。至恐嚇部分，業據證人即被害人戊○○指訴甚明，同案被告董家豪於警訊中亦自白於案發後在
    汐止市以電話恐嚇被害人不得報警，分別由乙○○、甲○○
    打電話，丙○○購買公共電話卡，電話卡200 元由其所出等
    語（同偵查卷(二)第38頁）；被告甲○○、丙○○於原審準備
    程序時並為認罪之表示（原審卷(一)第34、37頁）；被告甲○○、乙○○、丙○○復均於原審97年2 月21日審判期日為承
    認犯罪之表示，該恐嚇行為既係由被告甲○○、乙○○、丙○○及董家豪各別分工，自在渠等犯意聯絡之內，被告甲○○、乙○○、丙○○辯稱不知竊盜及未恐嚇云云，均不足採
    信。
  (六)又被告甲○○、乙○○、丙○○等人為此強盜行為所用之犯
    罪工具，共同被告郭國忠於警訊中供稱係提供開山刀4 把、
    手銬3 付、膠帶2 捲及電擊棒1 支交給被告甲○○等4 人（
    見同偵查卷(一)第29頁），被告丙○○亦於警訊中供稱郭國忠
    分給每人1 把刀（同偵查卷(一)第69頁）。雖與被告甲○○及
    同案被告董家豪分別於警訊所供係開山刀3 把、手銬2 付（
    見同偵查卷(一)第40、56、57頁）數量上不符，但該作案工具
    既係由郭國忠提供，並據被害人戊○○指認無訛（見同偵查
    卷(一)92頁反面），自以共同被告郭國忠所供較可採。
  (七)綜上，被告甲○○、乙○○、丙○○與同案被告郭國忠、董
    家豪結夥三人以上、攜帶兇器強盜，及共謀共同竊盜車牌，
    由董家豪下手竊取，另共同以加害生命、身體之事恐嚇戊○○致生危害於安全等犯行，事證均已臻明確，堪予認定。
三、被告甲○○、乙○○雖請求傳喚共同被告郭國忠為證，惟郭
    國忠業經原審臺灣板橋地方法院通緝，本院自無從傳喚，併
    此敘明。
、上訴駁回部分：
一、預備強盜部分
  (一)訊據被告甲○○、乙○○並不否認與共同被告郭國忠相約在
    新店「玫瑰中國城」社區外之便利商店集合，並計劃前往新
    店市○○路51巷11號5 樓勘查現場，嗣在樓梯間遇到清潔人
    員始未上樓等情，然辯稱：這次也是郭國忠說要去收帳，並
    無不法所有之意圖云云。經查：
  1.同案被告董家豪於警訊中供稱：「一開始郭國忠就要我們不
    准搭電梯，怕會被電梯裡面的攝影機拍到影像，要我們爬樓
    梯上去。結果我們爬到4 樓時，被負責清潔的阿嬤發現，詢
    問我們四人到這裡做什麼，因此我們四人就立刻撤退放棄。
    是郭國忠打電話給甲○○叫我們集合，甲○○就打電話給我
    、乙○○、陳思瑋等，並騎機車找我們一起去三重集賢路集
    合，郭國忠當場就要我們再去新店市○○路51巷11號5 樓強
    盜一次」等語（見同偵查卷(一)第61頁），又供稱：「郭國忠
    前一天打電話給我，說有一筆錢要收，24日當天在玫瑰中國
    城山下便利商店集合，郭國忠拿一個袋子給我們，說會帶我
    們上去。走到大樓樓下時，郭國忠打開袋子，說這些東西就
    交給我們。他並說那戶人家欠他錢，叫我們跟上次一樣把錢
    拿出來，郭國忠說進去時先好好跟對方講，對方不從再控制
    行動」等語（見同偵查卷(二)第190 頁）。由同案被告董家豪
    所述，顯見郭國忠邀同被告甲○○、乙○○及同案被告董家
    豪、陳思瑋等人在臺北縣新店市玫瑰中國城山下之便利商店
    集合，復提供宅急便人員服裝及裝有刀械、手銬、膠帶等物
    之背包，即欲以佯裝為快遞人員之方式騙取住宅內人員開門
    ，再持刀械、手銬、膠帶等物控制其行動，以便進入屋內搜
    刮財物，渠等間自有意圖為自己不法所有之強盜犯意甚明。
  2.再者，被告甲○○於偵查中亦供稱：「郭國忠說有一筆債要
    收，我問他是否確實是他的債，他說是。我們在玫瑰中國城
    山下便利商店等郭國忠過來，郭國忠到了以後，說有一件快
    遞衣服交給乙○○，他先帶我們上去，到了之後叫我們自己
    上去，袋子是在大樓樓下交給我們的，知道裡面有裝刀、電
    擊棒、手銬等物，郭國忠說如果對方不願意還錢，就用這些
    工具控制對方行動逼對方還」等語（見同偵查卷(二)第190 頁
    、第192 頁）。被告乙○○供稱：「郭國忠說要進去要錢，
    叫我們早上在玫瑰中國城山下便利商店集合，在便利商店有
    談到分工的事，郭國忠叫我穿宅急便衣服，衣服是郭國忠帶
    來的，叫我們從樓梯先上去，郭國忠有帶刀，交給董家豪帶
    上樓。郭國忠說要去勘查地形」等語（見94年他字第7061號
    卷第12至14頁）。另同案被告陳思瑋供稱：「23日晚間我接
    到董家豪的電話，說新店有筆帳要去收，隔天上午8 點約在
    內湖成功路2 段便利商店碰面，等甲○○、乙○○出來，再
    一起過去新店玫瑰中國城等郭國忠，郭國忠交代一些事情後
    ，他在樓下等，我們就上樓。郭國忠交代我們走樓梯上去，
    避開監視器，當時乙○○有穿宅急便人員服裝，在玫瑰中國
    城山下便利商店時，郭國忠有分配工作，乙○○穿宅急便衣
    服及提東西，郭國忠帶一包藏有刀子的背包給董家豪，我拿
    帽子，郭國忠說穿宅急便衣服的按門鈴，其他人衝進去把門
    關起來跟對方要錢。如果對方不給，就控制對方行動，逼對
    方還錢」等語（見94年他字第7061號卷第11至12頁、同偵查
    卷(二)第213 頁）。由上開被告三人所述，如係為前往討債，
    共同被告郭國忠何需預先準備宅急便人員服裝，並為避免在
    電梯內錄到影像指示被告甲○○等人走樓梯以避人耳目？況
    郭國忠亦未出示任何債權憑證，復未說明其債權金額，衡諸
    常情，郭國忠此節所述自無可能取信於人。再者，郭國忠甚
    且提供刀械、手銬、膠帶等可供傷害、綑綁被害人之物品，
    被告甲○○、乙○○至愚亦能判斷郭國忠所述實乃強盜之意
    。
  (二)此外，證人劉云嬌於警訊中證稱：「當時我在11號4 樓樓梯
    口打掃，遇見三名男子準備上樓，我發現可疑，詢問他們為
    何不搭電梯，及要至幾號幾樓找何人，其中一名男子說要去
    11 號5樓找人。後來我尾隨到5 樓查看，並未發現該三名男
    子。後來屋主正好要外出，我就告訴屋主『有人找你，都是
    年輕人，你是否認識』等語，於是屋主就到警衛室通知警衛
    」等語（見同偵查卷(二)第290 至291 頁）。由證人劉云嬌所
    述，已可見被告甲○○、乙○○及同案被告董家豪、陳思瑋
    等人進入「玫瑰中國城」社區，僅到達4 樓樓梯間，即因清
    潔人員劉云嬌發覺有異而中止其犯罪計劃，更可見被告甲○○、乙○○及同案被告董家豪、陳思瑋等人並非欲前往該處
    討債，否則又何需心虛逃逸？是被告甲○○、乙○○所辯，
    並非可採，渠等所犯預備強盜犯行，事證明確，亦堪予認定
    。
二、寄藏槍彈部分：
    被告乙○○受寄保管如事實欄所載改造手槍及子彈部分，業
    經被告乙○○坦承不諱，而扣案之上開槍彈，經送內政部警
    政署刑事警察局鑑驗結果，認扣案之改造手槍1 支（槍枝管
    制編號：0000000000號），認係可擊發適用子彈、具有殺傷
    力之仿WALTHER 廠PPK/S 型半自動手槍製造之槍枝，換裝土
    造金屬槍管改造而成之改造手槍，機械性能良好，可擊發適
    用之子彈，認具殺傷力一節，有內政部警政署刑事警察局95
    年11月13日刑鑑字第0950161076號槍彈鑑定書1 件在卷可查
    （見95年度偵字第24416 號卷(二)第167 頁）；而扣案之子彈
    6 顆，亦經該局鑑驗，認均係土造子彈（具直徑約8MM 之金
    屬彈頭），採樣2 顆試射後，均可擊發，認具殺傷力一節，
    亦觀之上述鑑驗報告書即明。足見被告乙○○所為自白與事
    實相符，自得採為認定之依據。被告乙○○此部分犯罪事實
    ，事證已臻明確，其犯行洵堪認定。
肆、論罪部分：
一、核被告甲○○、乙○○、丙○○就前開犯罪事實一所為之強
    盜行為，均係犯刑法第330 條第1 項之結夥三人以上、攜帶
    兇器強盜罪。另按「刑法分則或刑法特別法中規定之結夥二
    人或三人以上之犯罪，應以在場共同實施或在場參與分擔實
    施犯罪之人為限，不包括同謀共同正犯在內。司法院大法官
    會議釋字第一○九號解釋『以自己共同犯罪之意思，事先同
    謀，而由其中一部分之人實施犯罪之行為者，均為共同正犯
    』之意旨，雖明示將『同謀共同正犯』與『實施共同正犯』
    併包括於刑法總則第二十八條之『正犯』之中，但此與規定
    於刑法分則或刑法特別法中之結夥犯罪，其態樣並非一致。
    」（最高法院76年台上字第7210號判例參照）。是被告甲○○、乙○○、丙○○雖有共謀竊盜犯意，但係由同案被告董
    家豪下手實施竊盜，渠等所為，均係犯刑法第320 條第1 項
    之普通竊盜罪；另恐嚇部分，則均係犯刑法第305 條之恐嚇
    危害安全罪。被告甲○○、乙○○、丙○○與同案被告郭國
    忠及已死亡之董家豪間，就上開各罪均有犯意聯絡與行為分
    擔，為共同正犯。被告甲○○、乙○○、丙○○就上開加重
    強盜部分，以一強盜行為對戊○○、丁○○二被害人施暴，
    取得二人之財物，為想像競合犯，應從一情節較重之對被害
    人戊○○強盜部分處斷。被告甲○○、乙○○、丙○○所犯
    上開三罪間，犯意各別、行為互殊，應予分論併罰。
二、次按「刑法之未遂犯，必須已著手實行構成犯罪要件之行為
    而不遂者，始能成立；若於著手此項要件行為以前之準備行
    動，係屬預備行為，不能遽以未遂犯論擬。」（最高法院88
    年度台上字第531 號判決同此見解）。另刑法第321 條第1
    項各款所列情形，為刑法第328 條之罪之加重要件，亦即，
    以強暴、脅迫、藥劑、催眠術或他法，至使不能抗拒，而取
    他人之物或使其交付為犯罪行為之實行，如僅著手於該項加
    重條件之行為，而未著手於施以強暴脅迫等方法，仍不能論
    以刑法第330 條第2 項、第1 項之加重強盜未遂罪（最高法
    院72年度台上字第392 號判決亦同此見解）。刑法第330 條
    並未設有預備犯之處罰規定，若具備加重條件，但行為尚在
    預備階段，自得依普通強盜罪之預備犯規定加以處斷。是核
    被告甲○○、乙○○就上開犯罪事實二所為，均係犯刑法第
    328 條第5 項之預備強盜罪。公訴意旨雖認渠等係犯刑法第
    330 條第2 項、第1 項之加重強盜未遂罪，然本件被告甲○○、乙○○與同案被告陳思瑋及董家豪固穿著快遞人員服飾
    並攜帶刀械沿樓梯間與前往5 樓之作案目標住宅，然其等充
    其量僅著手於「結夥三人以上」與「攜帶兇器」等加重要件
    ，就強盜罪本身之犯罪構成要件，則尚未進入著手階段。是
    公訴意旨所認尚有誤會，然二者基本犯罪事實同一，本院自
    得變更起訴法條。被告甲○○、乙○○所犯預備強盜罪部分
    ，與前述所犯各罪間，亦犯意各別，行為互殊，應分論併罰
    。
三、另被告乙○○未經許可寄藏改造手槍及子彈所為，係犯槍砲
    彈藥刀械管制條例第8 條第4 項之未經許可寄藏其他可發射
    子彈具有殺傷力之改造手槍罪及同條例第12條第4 項之未經
    許可寄藏子彈罪。被告乙○○以一寄藏行為，同時觸犯未經
    許可寄藏改造手槍罪及未經許可寄藏子彈罪，為想像競合犯
    ，應依刑法第55條之規定，從較重之未經許可寄藏改造手槍
    罪處斷。次按「對於未發覺之罪自首而受裁判者，得減輕其
    刑。但有特別規定者，依其規定」，刑法第62條定有明文；
    又自首係指對於未發覺之罪，向有偵查犯罪職權之公務員或
    機關，申告其犯罪事實，且願受法律上之裁判而言（最高法
    院93年度台上字第2556號判決意旨參照）。被告乙○○於警
    詢中主動向台北縣政府警察局海山分局警員何孟忠供承寄藏
    上開槍彈而接受法院裁判等情，業經證人何孟忠於偵查中具
    結證述屬實（見同偵查卷(二)第252 至253 頁）。雖證人何孟
    忠於偵查中證稱：「據我所知在監聽中有聽到買賣槍枝，所
    以才會問槍枝部分」等語（見上開卷第254 頁）。然觀之卷
    附監聽譯文，被告甲○○與同案被告郭國忠之通話中固曾提
    及：「幹嘛都不接電話」、「有啦！貝瑞塔」、「約他出來
    見面我跟他談」、「快遞那個約出來跟我碰個面」等語（見
    同卷第265 頁），惟上開通話內容，實不足以認為警方已就
    被告乙○○涉有槍砲彈藥刀械管制條例犯行有合理懷疑。是
    被告乙○○於有偵查犯罪職權之公務員尚不知其持有槍彈之
    事實時，向警員自首並接受裁判，自應就其此部分犯行，依
    刑法第62條之規定減輕其刑。被告乙○○此部分犯行，與前
    述其所犯加重強盜罪、竊盜罪、恐嚇危害安全罪及預備強盜
    罪間，亦犯意各別，行為互殊，應予分論併罰。
四、原審就犯罪事實一對被告甲○○、乙○○、丙○○論罪科刑
    固非無見，惟：(一)被告甲○○等人之加重強盜行為係對戊○○、丁○○二被害人所為，原判決漏未論以想像競合犯；(二)
    原判決漏未論被告甲○○等人與已死亡之董家豪間為共同正
    犯；(三)就共同被告郭國忠處扣得之開山刀4 把、手銬3 付、
    膠帶2 捲及電擊棒1 支亦係供被告甲○○等人加重強盜所用
    之物，原審未諭知沒收或說明不予沒收之理由；(四)另加重強
    盜之犯罪工具忽記載開山刀、忽記載西瓜刀；(五)就竊盜及恐
    嚇部分，原判決於理由中固敘及被告甲○○等人為共同正犯
    ，但於主文中則未記載，均有不合。被告甲○○、乙○○、
    丙○○對此犯罪事實一部分提起上訴否認犯行，固無理由，
    但原判決既有上揭可議之處，應由本院就此部分予以撤銷改
    判，另其定執行刑部分亦失所附麗，併予撤銷。審酌被告甲○○、乙○○、丙○○於犯本案前均無前科之素行狀況，渠
    等年輕力壯，四肢健全，且均受有高中程度之教育，竟不思
    憑己力循正當途徑賺取生活花費，反以進入他人住宅強盜他
    人財物之方式，意欲輕鬆取得大筆財物等犯罪動機、目的、
    手段，並考量被告等持開山刀、手銬、膠帶、電擊棒等物品
    ，對被害人戊○○、丁○○夫婦施加綑綁，且持有高度危險
    性之刀械，不僅使被害人戊○○夫婦蒙受財物損失，更造成
    其莫大之心理創傷，生活安全感喪失殆盡，危害社會治安至
    鉅，犯罪所生危害程度重大，並考量被告等犯罪後僅坦承部
    分犯行，飾詞卸責等犯罪後態度，爰分別量處如主文第2 、
    3 、4 項所示之刑。自共同被告郭國忠處扣得之開山刀4 把
    、手銬3 付、膠帶2 捲及電擊棒1 支係共犯郭國忠所有並供
    被告甲○○等人加重強盜所用，依法宣告沒收。另被告甲○○、乙○○、丙○○所犯竊盜罪與恐嚇致生危害安全罪部分
    ，犯罪時間均於96年4 月24日以前，與中華民國九十六年罪
    犯減刑條例第2 條第1 項第3 款之規定相符，合於減刑條件
    ，應依法各減其宣告刑二分之一，並就被告丙○○部分定應
    執行之刑。
五、至被告甲○○、乙○○就預備強盜及被告乙○○就寄藏槍彈
    上訴部分，原審依刑事訴訟法第300 條，槍砲彈藥刀械管制
    條例第8 條第4 項、第12條第4 項，刑法第328 條第5 項、
    第11條前段、第55條、第62條、第42條第3 項、第38條第1
    項第1 款、第2 款，刑法施行法第1 條之1 ，中華民國九十
    六年罪犯減刑條例第2 條第1 項第3 款、第6 條、第7 條規
    定，並審酌被告甲○○、乙○○均無前科，其犯罪動機、目
    的、手段，暨斟酌被告乙○○明知槍枝影響社會治安重大，
    竟未經許可寄藏改造手槍及子彈，對於他人之生命、身體形
    成潛在威脅，並害及整體秩序與生活安全之所生危害程度及
    犯罪後態度等，及被告甲○○、乙○○所犯預備強盜罪部分
    ，犯罪時間均於96年4 月24日以前，與中華民國九十六年罪
    犯減刑條例第2 條第1 項第3 款之規定相符，合於減刑條件
    ，應依法減其宣告刑，被告乙○○所犯槍砲彈藥刀械管制條
    例第8 條之罪，雖屬中華民國九十六年減刑條例第3 條第4
    款所列之罪，惟被告乙○○既係於該條例施行前自首，亦依
    該條例第6 條、第2 條第1 項第3 款之規定減其刑期二分之
    一，而分別量處被告甲○○、乙○○預備強盜部分均有期徒
    刑八月，各減為有期徒刑四月，及被告乙○○寄藏槍彈部分
    有期徒刑二年，併科罰金新台幣十萬元，減為有期徒刑一年
    ，併科罰金新台幣五萬元，就所科罰金刑部分，併諭知易服
    勞役折算標準，及就扣案具殺傷力之改造手槍1 支（含彈匣
    1 個，槍枝管制編號：0000000000號），認屬違禁物，依刑
    法第38條第1 項第1 款之規定宣告沒收；另扣案之子彈6 顆
    部分，其中2 顆業經試射擊發僅餘彈殼，已不具殺傷力，不
    予宣告沒收，其餘4 顆具有殺傷力之子彈則屬違禁物，亦應
    依刑法第38條第1 項第1 款之規定宣告沒收；另扣案之開山
    刀4 把、手銬3 副、膠帶2 捲、電擊棒1 支，係共犯郭國忠
    所有預備供被告甲○○、乙○○至臺北縣新店市○○路51巷
    15 號5樓強盜所用之物，依刑法第38條第1 項第2 款之規定
    宣告沒收，另扣案之尖刀1 把、繃帶1 捲、束帶2 捲、行動
    電話2 支，則無證據證明與被告等上述犯行有何關聯，不予
    宣告沒收，其認事用法並無違誤，量刑亦稱妥適。被告甲○○、乙○○就此部分上訴，均無理由，應予駁回。
六、被告甲○○、乙○○所犯各該經撤銷或上訴駁回之部分，既
    各係應予分論併罰之數罪，爰就被告甲○○、乙○○上開撤
    銷改判部分與駁回上訴部分所處之刑，併均定應執行之刑如
    主文第6 、7 項所示。
據上論斷，應依刑事訴訟法第368 條、第369 條第1 項前段、第
364 條、第299 條第1 項前段，刑法第28條、第330 條第1 項、
第321 條第1 項第3 款、第4 款、第320 條第1 項、第305 條、
第55條、第51條第5 款，刑法施行法第1 條之1 ，中華民國九十
六年罪犯減刑條例第2 條第1 項第3 款、第7 條、第11條，判決
如主文。
本案經檢察官陳大偉到庭執行職務。
中    華    民    國    97    年    10    月    2     日
            刑事第十五庭  審判長法  官  吳昭瑩
                                法  官  李釱任
                                法  官  李正紀
以上正本證明與原本無異。
加重強盜及寄藏槍彈部分如不服本判決，應於收受送達後十日內
向本院提出上訴書狀，其未敘述上訴之理由者並得於提起上訴後
十日內向本院補提理由書（均須按他造當事人之人數附繕本）。
其餘不得上訴。
                                書記官  鄭信昱
中    華    民    國    97    年    10    月    2     日
附錄：本案論罪科刑法條全文
槍砲彈藥刀械管制條例第8條
未經許可，製造、販賣或運輸鋼筆槍、瓦斯槍、麻醉槍、獵槍、
空氣槍或第四條第一項第一款所定其他可發射金屬或子彈具有殺
傷力之各式槍砲者，處無期徒刑或五年以上有期徒刑，併科新臺
幣一千萬元以下罰金。
未經許可，轉讓、出租或出借前項所列槍枝者，處五年以上有期
徒刑，併科新臺幣一千萬元以下罰金。
意圖供自己或他人犯罪之用，而犯前二項之罪者，處無期徒刑或
七年以上有期徒刑，併科新臺幣一千萬元以下罰金。
未經許可，持有、寄藏或意圖販賣而陳列第一項所列槍枝者，處
三年以上十年以下有期徒刑，併科新臺幣七百萬元以下罰金。
第一項至第三項之未遂犯罰之。
槍砲彈藥刀械管制條例第12條
未經許可，製造、販賣或運輸子彈者，處一年以上七年以下有期
徒刑，併科新台幣五百萬元以下罰金。
未經許可，轉讓、出租或出借子彈者，處六月以上五年以下有期
徒刑，併科新台幣三百萬元以下罰金。
意圖供自己或他人犯罪之用，而犯前二項之罪者，處三年以上十
年以下有期徒刑，併科新台幣七百萬元以下罰金。
未經許可，持有、寄藏或意圖販賣而陳列子彈者，處五年以下有
期徒刑，併科新台幣三百萬元以下罰金。
第一項至第三項之未遂犯罰之。
中華民國刑法第330條
犯強盜罪而有第三百二十一條第一項各款情形之一者，處七年以
上有期徒刑。
前項之未遂犯罰之。
中華民國刑法第321條
犯竊盜罪而有左列情形之一者，處六月以上、五年以下有期徒刑：
一、於夜間侵入住宅或有人居住之建築物、船艦或隱匿其內而犯
    之者。
二、毀越門扇、牆垣或其他安全設備而犯之者。
三、攜帶兇器而犯之者。
四、結夥三人以上而犯之者。
五、乘火災、水災或其他災害之際而犯之者。
六、在車站或埠頭而犯之者。
前項之未遂犯罰之。
中華民國刑法第320條
意圖為自己或第三人不法之所有，而竊取他人之動產者，為竊盜
罪，處五年以下有期徒刑、拘役或五百元以下罰金。
意圖為自己或第三人不法之利益，而竊佔他人之不動產者，依前
項之規定處斷。
前二項之未遂犯罰之。
中華民國刑法第305條
以加害生命、身體、自由、名譽、財產之事，恐嚇他人致生危害
於安全者，處二年以下有期徒刑、拘役或三百元以下罰金。
中華民國刑法第328條
意圖為自己或第三人不法之所有，以強暴、脅迫、藥劑、催眠術
或他法，至使不能抗拒，而取他人之物或使其交付者，為強盜罪
，處五年以上有期徒刑。
以前項方法得財產上不法之利益或使第三人得之者，亦同。犯強
盜罪因而致人於死者，處死刑、無期徒刑或十年以上有期徒刑；
致重傷者，處無期徒刑或七年以上有期徒刑。
第一項及第二項之未遂犯罰之。
預備犯強盜罪者，處一年以下有期徒刑、拘役或三千元以下罰金
。


司法院資訊處製作；財團法人民間司法改革基金會備份。
